臺灣士林地方法院刑事判決　　　　　　　96年度易字第1826號
公　訴　人　臺灣士林地方法院檢察署檢察官
被　　　告　甲○○
　　　　　　　　　　（現另案於臺灣臺北監獄執行）
上列被告因毒品危害防制條例案件，經檢察官提起公訴（96年度
毒偵字第474 號），被告於準備程序中就被訴事實為有罪之陳述
，經本院裁定改以簡式審判程序進行審理，並判決如下：
    主  文
甲○○施用第二級毒品，累犯，處有期徒刑拾月。扣案第二級毒
品甲基安非他命壹包（驗餘毛重肆點零貳陸公克）沒收銷燬，電
子磅秤壹個沒收。
    事實及理由
一、犯罪事實：
    甲○○曾有多次違反麻醉藥品管理條例及毒品危害防制條例
    犯罪紀錄，最近1 次曾於民國91年間，因毒品危害防制條例
    案件，經本院判處有期徒刑5 月確定，並於93年6 月8 日縮
    刑期滿執行完畢。復曾因施用毒品案件，經臺灣臺北地方法
    院於90年6 月15日以90年度毒聲字第1352號裁定送強制戒治
    ，而於91年8 月28日強制戒治期滿執行完畢。詎其仍不知悔
    改，竟於上揭強制戒治執行完畢後5 年內，復基於施用第二
    級毒品安非他命之犯意，於96年6 月16日晚上，在基隆市○
    ○區○○街306 號7 樓租屋處，將安非他命放在玻璃吸食器
    內燒烤吸食其產生之煙霧之方式，施用第2 級毒品安非他命
    1 次。嗣於96年6 月17日凌晨1 時30分許，甲○○駕駛車牌
    號碼2482-EV 號自用小客車行經臺北縣汐止市○○路○ 段與
    工建路口處，為警攔檢查獲，並當場扣得甲○○所有之安非
    他命1 包（毛重4.04公克，取0.014 公克鑑驗，驗餘毛重4.
    026 公克）及電子磅秤1 個，旋經警採集被告尿液送驗，結
    果呈安非他命類陽性反應，始悉上情。案經臺北縣政府警察
    局汐止分局報請臺灣士林地方法院檢察署檢察官偵查起訴。
二、程序事項：
(一)本件被告甲○○所犯並非死刑、無期徒刑、最輕本刑為3 年
    以上有期徒刑之罪或高等法院管轄第一審案件，而於準備程
    序進行中，被告先就被訴事實為有罪之陳述，經本院告知簡
    式審判程序之旨，並聽取公訴人、被告之意見後，由本院裁
    定進行簡式審判程序，合先敘明。
(二)查被告前因施用毒品案件，經臺灣臺北地方法院於90年6 月
    15日以90年度毒聲字第1352號裁定送強制戒治，而於91年8
    月28日強制戒治期滿執行完畢，有臺灣高等法院被告前案紀
    錄表1 紙在卷可按，其於上開強制戒治執行完畢釋放5 年內
    ，再犯本件之施用毒品罪，依毒品危害防制條例第23條第2
    項之規定，自應依法追訴處罰。
三、證據名稱：
(一)被告自白：被告甲○○於本院準備程序及審理中自白上述犯
    罪事實，其任意自白核與下列事證相符，自應採為證據。
(二)書證：
  1.臺灣檢驗科技股份有限公司96年7 月26日出具之報告編號CH
    /2007/71013 號濫用藥物尿液檢驗報告1 份（附於偵查卷第
    67頁）：被告經警查獲後採集之尿液檢體經以氣相層析質普
    儀分析法檢驗結果，呈安非他命及甲基安非他命陽性反應。
  2.扣案證物照片共計20張（附於偵卷第24至32頁）。
(三)扣案物證：
  1.電子磅秤1 個。
  2.第2 級毒品甲基安非他命1 包（毛重4.04公克，取樣0.014
    公克，驗餘毛重4.026 公克）：扣案之白色透明結晶1 包，
    經台灣檢驗科技股份有限公司以氣相層析質譜儀法檢驗結果
    呈甲基安非他命反應，有該中心出具之報告編號CH/2007/70
    975 號濫用藥物檢驗報告1 份附卷可稽（見偵卷第66頁）。
(四)綜上積極證據，上述犯罪事實已得確切之證明，被告犯行堪
    以認定，應依法論罪科刑。
四、論罪科刑之理由：
(一)查安非他命係毒品危害防制條例第2 條第2 項第2 款所定之
    第2 級毒品。核被告甲○○所為，係犯毒品危害防制條例第
    10條第2 項之施用第2 級毒品罪。被告施用第2 級毒品前後
    ，持有第2 級毒品安非他命之低度行為，應為施用第2 級毒
    品之高度行為所吸收，不另論罪。
(二)查被告前因施用毒品案件，經本院以92年度易字第149 號判
    決判處有期徒刑5 月確定，並於93年6 月8 日縮刑期滿執行
    完畢，有臺灣高等法院被告前案紀錄表可稽，被告於有期徒
    刑執行完畢5 年內又故意再犯本案之罪，為累犯，應依刑法
    第47條第1 項規定，加重其刑。
(三)爰審酌被告素行不佳，前經觀察勒戒、強制戒治及受有期徒
    刑之宣告、執行後，仍未能杜絕毒品之誘惑，而再次施用第
    二級毒品，顯見其意志不堅，不能戒絕毒品，及施用毒品為
    自戕行為，除對己身產生危害，並未直接侵及他人法益，與
    犯罪後坦承犯行，態度良好等一切情狀，量處如主文所示之
    刑，以示懲儆。
五、沒收：
    扣案之第2 級毒品甲基安非他命1 包（毛重4.04公克，取樣
    0.01 4公克鑑驗，餘重4.026 公克）係屬第2 級毒品，不問
    屬於被告與否，應依毒品危害防制條例第18條第1 項前段之
    規定諭知沒收銷燬之。又扣案之電子磅秤1 個，係被告所有
    且供施用第2 級毒品所用，業據被告於本院審理時供明，依
    刑法第38條第1 項第2 款宣告沒收。
六、應適用之法條：
    刑事訴訟法第273 條之1 第1 項、第299 條第1 項前段、第
    310 條之2 、第454 條，毒品危害防制條例第10條第2 項、
    第18條第1 項前段，刑法第11條前段、第47條第1 項、第38
    條第1 項第2 款。
七、對於本件判決如有不服，得自收受送達後10日內，向本院提
    出上訴書狀，上訴於臺灣高等法院。
本案經檢察官洪三到庭執行職務。
中　　華　　民　　國　　96　　年　　10　　月　　31　　日
                  刑事第七庭法  官  汪梅芬
以上正本證明與原本無異。
如不服本判決，應於收受送達後10日內向本院提出上訴書狀，其
未敘述上訴之理由者並得於提起上訴後20日內向本院補提理由書
。
                            書記官  張馨尹
中　　華　　民　　國　　96　　年　　10　　月　　31　　日
附錄本判決論罪之法條全文
毒品危害防制條例第10條第2 項：
施用第二級毒品者，處3 年以下有期徒刑。
